JULIAN ANDRES ARBELAEZ SAENZ Ingeniero Mecánico Tarjeta profesional AN230-110271 CC. 15.445.707 De Rionegro Antioquia Fecha de Nacimiento: 19 de marzo de 1983 Lugar de Nacimiento: Medellín Antioquia

Estado Civil: Soltero

Dirección: Calle 46 #59-63 Rionegro (Ant). Teléfono: 5613995 Móvil: 3148122868

e-mail: arbelaezjul@hotmail.com



PERFIL PROFESIONAL:

Ingeniero Mecánico, con experiencia en coordinación proyectos, Alto sentido de responsabilidad y pertenencia en el ejercicio de sus funciones; capacitado para encontrar soluciones a problemas técnicos de cualquier índole, administración eficientemente de recursos humanos, técnicos, materiales y financieros, para el logro de los objetivos de la empresa. Excelente manejo de relaciones personales, desafío por el trabajo en equipo, liderazgo en actividades que requieren control, actitud y aptitud para laborar bajo presión, puntualidad capacidad de logro y cumplimiento en los propósitos a corto y largo plazo. Responsabilidad en todas las labores y obligaciones impuestas; facilidad para analizar los contextos de las situaciones para la toma de decisiones.

FORMACIÓN ACADÉMICA O ESTUDIOS REALIZADOS

Maestría en automatización Universidad Rusa de la Amistad de los Pueblos (RUDN). Departamento Ingeniería mecánica Fecha: 01.09.2007 – 27.06.2009

Ingeniería mecánica Universidad Rusa de la Amistad de los Pueblos (RUDN). Departamento Ingeniería mecánica Fecha: 01.09.2002 – 27.06.2007 Convalidación Ministerio de Educación Nacional de Colombia Resolución # 5233 16 Mayo 2012

TALLERES Y CURSOS

G-TALENT: Curso Python de 0 A Experto

Instituto ASYS: Técnico en sistemas 2001

Politécnico intercontinental: Diplomado en cableado estructurado y fibra Óptica.

EXPERIENCIA LABORAL

ENERGIZANDO INGENIERIA Y CONSTRUCCION

CARGO: Auxiliar de ingeniería

FUNCIONES

- Generar indicadores de medición para el control de las actividades de la operación de las cuadrillas de trabajo en campo.
- Documentar los procedimientos realizados por las cuadrillas en campo
- Realizar órdenes de compra de insumos y materiales
- · Manejar la caja menor del proyecto
- · Organizar recursos humanos
- Programación de horario por turnos
- Diligenciar las planillas de nómina del personal del proyecto
- Programar las rutas de los vehículos en operación
- Controlar el abastecimiento de combustible el kilometraje y los mantenimientos preventivos de los vehículos en operación.
- Realizar cotizaciones para nuevos proyectos
- Monitorearlos software Hikvision de las cámaras de CCTV
- Hacer seguimiento a los posibles daños de la red de FO para CCTV
- Programar cuadrilla para arreglo de daños en la red de FO para CCTV
- Realizar seguimiento a los equipos del CCTV
- Programar mantenimientos preventivos y correctivos de la red de FO y del sistema CCTV.

Fecha: 09/01/2021 - HASTA EL MOMENTO

ALLPLAST S.A.S

CARGO: Jefe de Planta

FUNCIONES

- Controlar y coordinar las actividades de la planta
- Generar indicadores de medición para el control de las actividades desarrolladas
- Documentar los procedimientos realizados
- Realizar compra de insumos y materiales
- Asesorar y acompañar al grupo de trabajo en cualquier caso inesperado
- Organizar recursos humanos
- Programación de horario por turnos
- Realizar la proyección del presupuesto
- Programar el transporte de la operación

Fecha: 10/02/2019 - 08/01/2021

SOMOS MOVILIDAD RIONEGRO S.A.S

CARGO: Coordinador Administrativo Proyecto Gestores viales FUNCIONES

- Controlar y coordinar las actividades del proyecto
- Documentar las evidencias que dan soporte para la buena ejecución del proyecto
- Generar indicadores de medición para el control de las actividades desarrolladas
- Documentar los procedimientos realizados
- Realizar estudios previos, Realizar la gestión de salud ocupacional
- Asesorar y acompañar al grupo de trabajo en cualquier caso inesperado
- Organizar recursos humanos
- Programación de horario por turnos
- Realizar la proyección del presupuesto

Fecha: 01/07/2017 - 20/12/2019

UNIFLOR S.A.S

CARGO: Supervisor de proyectos de Mantenimiento **FUNCIONES**:

- Realizar el programa de mantenimiento preventivo de todos los equipos de la empresa,
- Controlar los materiales y equipos de los proyectos, realizar presupuestos y compras para nuevos proyectos y supervisar su ejecución.

Fecha: 15.06.2016- 30.06.2017

HELI-SKY S.A.S

CARGO: Traductor y Coordinador de Logística mantenimiento de Helicópteros MI FUNCIONES:

- Acompañar y ser el traductor de los técnicos de aviación que trabajaron en el proyecto de materiales y herramientas
- Supervisión de mantenimiento de helicópteros MI

Fecha: 18.12.2014- 18.06.2015

REFERENCIAS PERSONALES

JOSE SALAS Ingeniero de redes Energizando S.A.S. Tel: 3124999966

CARLOS BERRIO Ingeniero Mecánico AllI plast S.A.S Tel: 3105992964

MAURICIO RESTREPO Ingeniero de Sistemas SOMOS S.A.S

Tel: 3105992964

REFERENCIAS FAMILIARES

JAIRO ARBELAEZ

Ingeniero Civil Parentesco: Primo

Tel: 31023476478

LAURA ARBELAEZ

Economista

Parentesco: Hermana Tel: 30137378890

CRISTINA ALZATE

Fisioterapeuta

Parentesco: Prima Tel: 3105992964

<u>JULIAN ANDRES ARBELAEZ SAENZ</u> <u>CC. 15445707</u>